Minutes et répertoires du notaire Dominique CAMUSET, 24 avril 1728 - 3 décembre 1748 (étude XXVI)
Archives nationales
- Minutes de Dominique CAMUSET, janvier 1728 - 1748; MC/ET/XXVI/347 - MC/ET/XXVI/443
  - Minutes. 1730, octobre - décembre, octobre - décembre 1730; MC/ET/XXVI/356; registre
    - Ratification concernant Jacques Gabriel, architecte des bâtiments du roi, demeurant rue Saint-Pierre., 15 décembre 1730; MC/ET/XXVI/356
      ratification; Saint-Pierre (rue); Gabriel, Jacques (1667-1742); architecte
    - Lamiral (Joseph) Serrurier des bâtiments du roi à Versailles § Constitution et remboursement, 22 décembre 1730; MC/ET/XXVI/356
      constitution de rente; Lamiral, Joseph
    - Procuration concernant Guillaume Hauberat, archirtecte de son altesse palatine à Mannheim., 30 décembre 1730; MC/ET/XXVI/356
      procuration; Mannheim (Allemagne); Hauberat, Guillaume; architecte
  - Minutes. 1731, janvier - mars, janvier - mars 1731; MC/ET/XXVI/357; registre
    - Le duc (Louis) maître maçon rue des Moulins § quittance, 11 janvier 1731; MC/ET/XXVI/357
      quittance; Le Duc, Louis
    - Bouillot (Jean-Baptiste) maître Serrurier rue des Juifs § quittance, 17 janvier 1731; MC/ET/XXVI/357
      quittance; Bouillot, Jean-Baptiste
    - Constitution et quittances concernant Jean Delamotte, intendant et ordonnateur des bâtiments du roi, demeurant place du Vieux-Louvre, avec quittances des 20 et 23 janvier 1731., 19 janvier 1731; MC/ET/XXVI/357
      constitution de rente; quittance; Vieux-Louvre (place du); Delamotte, Jean; intendant des bâtiments (Ancien Régime)
    - Védy (Julien) maître serrurier rue Froidmanteau § quittance, 20 janvier 1731; MC/ET/XXVI/357
      quittance; Védy, Julien
    - Quittance concernant Claude Audran, peintre, demeurant au Luxembourg., 23 janvier 1731; MC/ET/XXVI/357
      quittance; Luxembourg (palais du); Audran, Claude (1658-1734); peintre
    - Desachit (Philibert) maître menuisier aux Gobelins § quittance, 23 janvier 1731; MC/ET/XXVI/357
      quittance; Desachit, Philibert
    - Rocquet (François) maître maçon rue de Sèvres ( ? ) § quittance, 23 janvier 1731; MC/ET/XXVI/357
      quittance; Rocquet, François
    - Quittance concernant Jacques Haneuse, maître marbrier, rue Poissonnière., 23 janvier 1731; MC/ET/XXVI/357
      quittance; Cléry (rue de); Haneuse, Jacques; tailleur de pierre
    - Quittance concernant Gabriel Gaultier, sculpteur, rue de Beauregard., 23 janvier 1731; MC/ET/XXVI/357
      quittance; Poissonnière (rue); Gaultier, Gabriel; sculpteur
    - Rachat concernant Jean Mauger, graveur ordinaire des médailles du roi, rue de Cléry., 29 janvier 1731; MC/ET/XXVI/357
      acte de vente; Froidmanteau (rue); Mauger, Jean; graveur
    - Cachet (Roch) émailleur rue de la Verrerie § Inventaire après décès de .., 5 février 1731; MC/ET/XXVI/357
      inventaire; Cachet, Roch
    - Prudhomme (Jean Charles) maître maçon rue des Barres § transport de bail, 11 février 1731; MC/ET/XXVI/357
      bail; Prudhomme, Jean Charles
    - Constitution de rente au profit de Jean Delamotte, intendant et ordonnateur des bâtiments du roi, demeurant place du Vieux-Louvre., 18 février 1731; MC/ET/XXVI/357
      constitution de rente; Vieux-Louvre (place du); Delamotte, Jean; intendant des bâtiments (Ancien Régime)
    - Hauberet (Jean) maître tapissier rue Geoffroy l'Asnier § procuration déposée, 5 mars 1731; MC/ET/XXVI/357
      procuration; Hauberet, Jean
    - Bail à rente concernant Jean Blaise Legoux, architecte du roi, demeurant à Versailles., 27 mars 1731; MC/ET/XXVI/357
      bail; Versailles (Yvelines); Legoux, Jean Blaise; architecte
    - Delafaye (Jean) maître maçon à Paris § procuration de la veuve de .., 28 mars 1731; MC/ET/XXVI/357
      procuration; Delafaye, Jean
    - Procuration concernant Jean Blaise Legoux, architecte du roi, demeurant à Versailles., 3 avril 1731; MC/ET/XXVI/357
      procuration; Versailles (Yvelines); Legoux, Jean Blaise; architecte
    - Constitution de rente au profit de Jean Delamotte, intendant et premier commis des bâtiments du roi, demeurant dans l'enclos du Vieux-Louvre., 4 avril 1731; MC/ET/XXVI/357
      constitution de rente; Delamotte, Jean; intendant des bâtiments (Ancien Régime); commis d'administration (Ancien Régime)
    - Inventaire après décès de Jeanne Chomel, femme de Jacques-Louis Lemarié, chevalier de l'ordre de Calatrava, ci-devant intendant général des armées du roi en Italie, rue Pavée., 4 avril 1731; MC/ET/XXVI/357
      Tapisseries: 8 merveilles du monde, Conquête des Indes.
      inventaire après décès; Pavée (rue); Chomel, Jeanne; Lemarié, Jacques Louis; officier (armée)
  - Minutes. 1731, avril - juin, avril - juin 1731; MC/ET/XXVI/358; registre
    - Pontet (Charles François) maître fondeur rue Guérin Boisseau § promesse, 22 mars 1731; MC/ET/XXVI/358
      Pontet, Charles François
    - Quittance concernant Jean Delamotte, intendant et premier commis des bâtiments du roi, demeurant dans l'enclos du Vieux-Louvre., 20 avril 1731; MC/ET/XXVI/358
      quittance; Delamotte, Jean; intendant des bâtiments (Ancien Régime); commis d'administration (Ancien Régime)
    - Bonneau (Claude) maître maçon, entrepreneur de bâtiments rue de Sevres § quittance, 24 avril 1731; MC/ET/XXVI/358
      quittance; Bonneau, Claude
    - relieur, doreur de livres (alloué) § Contrat pour 5 ans entre Edme Vincent, bourgeois de Paris, et Henri et Nicolas Delatte, père et fils, maîtres relieurs et doreurs de livres, au profit de François Vincent, âgé de 15 ans, fils d'Edme. Logé, nourri, blanchi par ses maîtres, Moyennant 50 livres., 25 avril 1731; MC/ET/XXVI/358
    - Delatte (Henri) maître relieur doreur de livres rue d'Ecosse § alloué, 25 avril 1731; MC/ET/XXVI/358
      Delatte, Henri
    - Sandrié (Gilles Jérôme) entrepreneur de bâtiments du roi rue Neuve des Remparts § transport de rente, 28 avril 1731; MC/ET/XXVI/358
      transport de droits; Sandrié, Gilles Jérôme
    - Bail par Jean Delamotte, intendant ordonnateur et premier commis des bâtiments du roi, demeurant place du Vieux-Louvre., 29 mai 1731; MC/ET/XXVI/358
      bail; Vieux-Louvre (place du); Delamotte, Jean; intendant des bâtiments (Ancien Régime); commis d'administration (Ancien Régime)
    - Guillais (Guillaume) maître maçon rue des Nonnains d'Yerres § Mariage de .., 2 juin 1731; MC/ET/XXVI/358
      contrat de mariage; Guillais, Guillaume
    - Vente concernant Jean Delamotte, intendant ordonnateur et premier commis des bâtiments du roi, demeurant dans l'enclos du Vieux-Louvre., 10 juin 1731; MC/ET/XXVI/358
      acte de vente; Delamotte, Jean; intendant des bâtiments (Ancien Régime); commis d'administration (Ancien Régime)
    - Levesque (Antoine) joaillier ordinaire des ballets du roi § Renonciation du tuteur d'Antoine Angely Levesque à la communauté du feu .. et Marie Marguerite Mauriset, sa femme, 3 juillet 1731; MC/ET/XXVI/358
      Levesque, Antoine
  - Minutes. 1731, juillet - septembre, juillet - septembre 1731; MC/ET/XXVI/359; registre
    - Vatonne (Nicolas), marchand orfèvre, à Paris en qualité de tuteur § Renonciation, 3 juillet 1731; MC/ET/XXVI/359
      renonciation; Vatonne, Nicolas
    - Procuration concernant Ange Gabriel Gabriel, contrôleur général des bâtiments du roi, demeurant à Versailles., 2 août 1731; MC/ET/XXVI/359
      procuration; Versailles (Yvelines); Gabriel, Jacques Ange (1698-1782); contrôleur général des bâtiments (Ancien Régime)
    - Bail concernant Jacques Gabriel, contrôleur général des bâtiments du roi, demeurant rue Saint-Pierre., 22 août 1731; MC/ET/XXVI/359
      bail; Saint-Pierre (rue); Gabriel, Jacques (1667-1742); contrôleur général des bâtiments (Ancien Régime)
    - Bouchon (Jean Joseph) maître menuisier rue du Poitou § Mariage de .., 5 septembre 1731; MC/ET/XXVI/359
      contrat de mariage; Bouchon, Jean Joseph
  - Minutes. 1731, octobre - décembre, octobre - décembre 1731; MC/ET/XXVI/360; registre
    - BONNEAU (Jean) Maître maçon entrepreneur de bâtiments Rue du Ponceau. § Marché et obligation .., 8 novembre 1731; MC/ET/XXVI/360
      obligation; marché; Bonneau, Jean
    - TAPISSIER (apprentissage de) § Mise en .. JACQUEMIN (Philippe) âgé de 37 ans pour 6 ans chez MOTEL (Edme) qui le couche nourri logé, fourni par jour 3 demi septier de vin, moyennant 300 livres., 30 novembre 1731; MC/ET/XXVI/360
    - MOTEL (Edme) Maître tapissier Rue Saint-Honoré § Mise en apprentissage chez .., 30 novembre 1731; MC/ET/XXVI/360
      contrat d'apprentissage; Motel, Edme
    - PRUD'HOMME (Jean Charles) Maître maçon entrepreneur des bâtiments § Quittance, 20 décembre 1731; MC/ET/XXVI/360
      quittance; Prud'Homme, Jean Charles
  - Minutes. 1732, janvier - mars, janvier - mars 1732; MC/ET/XXVI/361; registre
    - APPRENTISSAGE (ciseleur en or) § Mise en .. de LAMBOIS (Marie Catherine) âgé de 15 ans pour Gausdrey FRARY (François) qui la nourri, blanchi, chauffé, éclaire moyennant 550 livres., 6 janvier 1732; MC/ET/XXVI/361
    - FRARY (François) Ciseleur en or Rue Saint-Barthélemy. § Mise en apprentissage chez .., 6 janvier 1732; MC/ET/XXVI/361
      contrat d'apprentissage; Frary, François
    - DAMEY (Sébastien) Maître tapissier Rue des Coquilles § Inventaire après décès de .., 11 janvier 1732; MC/ET/XXVI/361
      inventaire; Damey, Sébastien
    - Devis et marché des ouvrages de couverture, charpenterie, menuiserie et autres (trois contrats des 13, 15 et 16 janvier 1732) pour la construction d'un hôtel de la Garde du roi suivant les plans dressés par Gabriel, architecte contrôleur général des bâtiments du roi., 13 janvier 1732; MC/ET/XXVI/361
      devis; marché; Gabriel (M.); architecte; contrôleur général des bâtiments (Ancien Régime)
    - CHEVREAU (Jean) Maçon entrepreneur de bâtiments Maison fer de Paris § Devis et marché des ouvrages de maçonnerie et a faire d'une maison et ferme par .., 15 janvier 1732; MC/ET/XXVI/361
      devis; marché; Chevreau, Jean
    - DUSABLE (Pierre) Entrepreneur de maçonnerie des bâtiments du roi. Rue des Ecouffes. § Devis de maçonnerie passé par .. pour la construction d'un hôtel pour la garde du Roi., 30 janvier 1732; MC/ET/XXVI/361
      devis; Dusable, Pierre
    - HEBERT (Joachim Thomas) Marchand joaillier Rue Saint-Honoré § Consentement., 1er février 1732; MC/ET/XXVI/361
      Hebert, Joachim Thomas
    - Menuisier (apprentissage de) § Mise en .. de Capon (Louis Simon), âgé de 16 ans, pour 5 ans chez Mathieu (Pierre), qui le nourri, couche, éclaire, blanchi, sans deniers déboursés de part ni d'autre, 8 février 1732; MC/ET/XXVI/361
      contrat d'apprentissage; Capon, Louis Simon; Mathieu, Pierre
    - Mathieu (Pierre), maître menuisier, rue de Cléry § Mise en apprentissage chez .., 13 février 1732; MC/ET/XXVI/361
      contrat d'apprentissage; Mathieu, Pierre
    - GIRAUD (Louis) Maître maçon rue du Saint-Sépulcre § Devis et marché passé par .., 15 mars 1732; MC/ET/XXVI/361
      devis; marché; Giraud, Louis
    - MARCHANDÉ (Edme) Maître tapissier Rue des Barres. § Notoriété., 20 mars 1732; MC/ET/XXVI/361
    - MARCHANDÉ (Edme Philippe) Maître tapissier Rue des Barres § Notoriété., 20 mars 1732; MC/ET/XXVI/361
      Marchandé, Edme Philippe
    - GAUDRON Horloger montre faite par .. § Inventaire après décès du Comte d'Estaing, 24 mars 1732; MC/ET/XXVI/361
      inventaire
    - Duformanois (Claude), orfèvre § Prisée d'orfèvrerie par .. (Inventaire après décès du Comte d'Estaing, 24 mars 1732; MC/ET/XXVI/361
      inventaire après décès; Duformanoir, Claude
  - Minutes. 1732, avril - juin, avril - juin 1732; MC/ET/XXVI/362; registre
    - LEVESQUE (Antoine) joaillier des menus plaisirs du Roi § Renonciation du fils de sa succession .., 29 avril 1732; MC/ET/XXVI/362
    - Vatonne (Nicolas), marchand orfèvre, rue de la Haute Vannerie § Renonciation .., 29 avril 1732; MC/ET/XXVI/362
    - CHOUDART DESFORGES (J.B.) Marchand faïencier Rue de la Verrerie § Certificat., 29 avril 1732; MC/ET/XXVI/362
      Choudart Desforges, J.B.
    - VIENNOT (Nicolas) Maître Serrurier Rue Saint-Croix de la Bretonnerie § Quittance .., 5 mai 1732; MC/ET/XXVI/362
      quittance; Viennot, Nicolas
    - Sauvage (François), maître menuisier, rue de la Tisseranderie § Quittance, 5 mai 1732; MC/ET/XXVI/362
      quittance; Sauvage, François
    - Notoriété des noms des enfants de Jacques Gabriel, contrôleur général des bâtiments du roi, demeurant rue Saint-Pierre., 20 mai 1732; MC/ET/XXVI/362
      notoriété; Saint-Pierre (rue); Gabriel, Jacques (1667-1742); contrôleur général des bâtiments (Ancien Régime)
    - COULEAU (Pierre) Ebéniste Hôpital des petits maisons § Rétrocession .., 25 mai 1732; MC/ET/XXVI/362
      Couleau, Pierre
    - Pollet (Jacques), marchand orfèvre, rue Calendre § Quittance .., 9 juin 1732; MC/ET/XXVI/362
      quittance; Pollet, Jacques
    - Dépôt de nomination d'expert concernant François Roumieu, sculpteur des bâtiments du roi, rue Froidmanteau., 10 juin 1732; MC/ET/XXVI/362
      dépôt de pièces; nomination; Poissonnière (rue); Roumier, François (16..-1748); sculpteur
    - PRUD'HOMME (Antoine) Entrepreneur des bâtiments § Constitution .., 20 juin 1732; MC/ET/XXVI/362
      constitution de rente; Prud'Homme, Antoine
    - Quittance donnée par Jacques Varignon, architecte du roi, et constitution de rente au profit du même à la même date., 24 juin 1732; MC/ET/XXVI/362
      quittance; constitution de rente; Varignon, Jacques (16..?-17..); architecte
  - Minutes. 1732, juillet - septembre, juillet - septembre 1732; MC/ET/XXVI/363; registre
    - Desfontaines (Louis), peintre et doreur sur bois, rue de la Tixanderie § Mise en apprentissage chez .., 13 juillet 1732; MC/ET/XXVI/363
      contrat d'apprentissage; Desfontaines, Louis
    - PEINTRE et DOREUR sur BOIS (apprentissage) § mise en .., de BERNOT (Claude Nicolas), âgé de 14 ans chez, DESFONTAINES (Louis), qui le nourri (sauf le pain), loge, couche sans denier débourser de part ni d'autre., 13 juillet 1732; MC/ET/XXVI/363
      Bernot, Claude Nicolas; Desfontaines, Louis
    - PRUD'HOMME (Jean Charles) Maître maçon et entrepreneur de bâtiments Rue des Boulloys. § Transport de rente .., 19 juillet 1732; MC/ET/XXVI/363
      transport de droits; Prud'Homme, Jean Charles
    - Preaux (Adrien), maître menuisier, grande rue du Bac § Ratification des Comptes, 20 juillet 1732; MC/ET/XXVI/363
      ratification; Preaux, Adrien
    - ROUSSEL (Gilles), Maître peintre, Quai pelletier § Dépôt d'espèces., 27 juillet 1732; MC/ET/XXVI/363
      Roussel, Gilles
    - CORBINIER-GUILLEMAIN (Jacques) entrepreneur de bâtiments § Compte .., 1er août 1732; MC/ET/XXVI/363
      Corbinier-Guillemain, Jacques
    - Devis et marché pour la reconstruction de maisons sises rue Saint-Antoine, par le sieur Vinage, architecte du roi., 19 août 1732; MC/ET/XXVI/363
      devis; marché; Saint-Paul (rue); Vinage, Jacques (16..-1735); architecte
    - Constitution de rente (trois actes) au profit de Gilles Jérôme Sandrié, entrepreneur des bâtiments du roi, demeurant rue Neuve-des-Remparts., 30 août 1732; MC/ET/XXVI/363
      constitution de rente; Remparts (rue des); Sandrié, Gilles Jérôme (1693-1767); chef d'entreprise
    - Cautionnement concernant Jacques Gabriel, contrôleur général des bâtiments du roi, demeurant à Versailles., 9 septembre 1732; MC/ET/XXVI/363
      cautionnement; Versailles (Yvelines); Gabriel, Jacques (1667-1742); contrôleur général des bâtiments (Ancien Régime)
    - LEJAY (Louis) Horloger Rue Saint-Gervais l'Auxerrois § Compte .., 17 septembre 1732; MC/ET/XXVI/363
      Lejay, Louis
    - Jacob (Jean), marchand orfèvre, rue des Deux Portes § Compte .., 17 septembre 1732; MC/ET/XXVI/363
      compte; Jacob, Jean
    - LANDRY (Nicolas) Maître maçon entrepreneur des bâtiments Rue du Figuier § Devis des ouvrages de Maçonnerie et .. quel couvrent de faire en une maison sise rue du Figuier par .., 24 septembre 1732; MC/ET/XXVI/363
      devis; Landry, Nicolas
  - Minutes. 1732, octobre - décembre, octobre - décembre 1732; MC/ET/XXVI/364; registre
    - DELAUNAY Horloger Pendule faite par .. § Inventaire après décès de CAPET (Claude), 21 novembre 1731; MC/ET/XXVI/364
    - Constitution de rente et quittance (deux actes) concernant Jacques Varignon, architecte du roi, demeurant rue Poissonnière., 10 octobre 1732; MC/ET/XXVI/364
      constitution de rente; quittance; Poissonnière (rue); Varignon, Jacques (16..?-17..); architecte
    - Bail concernant Jean-Pierre Sedaine, architecte entrepreneur de bâtiments, demeurant rue des Ecouffes., 29 octobre 1732; MC/ET/XXVI/364
      bail; Ecouffes (rue des); Sedaine, Jean Pierre; architecte; chef d'entreprise
    - Compte concernant Pierre Lambert, contrôleur des bâtiments du roi, et Jacques Gabriel, contrôleur général des bâtiments du roi., 31 octobre 1732; MC/ET/XXVI/364
      compte; Gabriel, Jacques (1667-1742); Lambert, Pierre; contrôleur général des bâtiments (Ancien Régime); contrôleur général des bâtiments (Ancien Régime)
    - Compte concernant Jacques Varignon, architecte du roi., 13 novembre 1732; MC/ET/XXVI/364
      compte; Varignon, Jacques (16..?-17..); architecte
    - Compte concernant Jérôme Derbais, marbrier ordinaire du roi, rue Poissonnière., 13 novembre 1732; MC/ET/XXVI/364
      compte; Derbais, Jérôme; tailleur de pierre
    - Compte concernant Michel Derbais, marbrier ordinaire du roi., 13 novembre 1732; MC/ET/XXVI/364
      compte; Derbais, Michel; tailleur de pierre
    - BARTHELEMY (François) entrepreneur de bâtiments Rue de la Corderie. § Obligation .., 24 novembre 1732; MC/ET/XXVI/364
      obligation; Barthélémy, François
    - Patin (Claude), Maître peintre, Rue du Mouton § Inventaire après décès de PATIN (Marguerite), 24 novembre 1732; MC/ET/XXVI/364
      inventaire; Patin, Claude; Patin, Marguerite
    - COLINET (Jean Baptiste) entrepreneur de bâtiments Rue des Barres § Obligation .., 24 novembre 1732; MC/ET/XXVI/364
      obligation; Colinet, Jean Baptiste
    - DELORME Horloger § Pendules par .. Inventaire après décès de TISSIER (Jean), 2 décembre 1732; MC/ET/XXVI/364
    - POTIN (Claude), Maître peintre, Rue du Maison § Délivrance de legs .., 24 décembre 1732; MC/ET/XXVI/364
      Potin, Claude
  - Minutes. 1733, janvier - mars, janvier - mars 1733; MC/ET/XXVI/365; registre
    - Procuration concernant Mathieu Le Goupil, sculpteur des bâtiments du roi, rue Poissonnière., 12 janvier 1733; MC/ET/XXVI/365
      procuration; Cléry (rue de); Le Goupil, Mathieu; sculpteur
    - Procuration concernant Jacques Verberer, sculpteur des bâtiments du roi, rue de Cléry., 12 janvier 1733; MC/ET/XXVI/365
      procuration; Cléry (rue de); Poissonnière (rue); Verberer, Jacques; sculpteur
    - DEY (Laurent) Maître horloger Rue de la Cerisaye § Mariage .., 4 mars 1733; MC/ET/XXVI/365
      contrat de mariage; Dey, Laurent
  - Minutes. 1733, avril - mai, avril - mai 1733; MC/ET/XXVI/366; registre
    - DELACROIX (François) Horloger Rue des enfants rouges § Mariage de .., 7 janvier 1733; MC/ET/XXVI/366
      contrat de mariage; Delacroix, François
    - Procuration concernant Jacques Varignon, architecte des bâtiments du roi., 12 janvier 1733; MC/ET/XXVI/366
      procuration; Varignon, Jacques (16..?-17..); architecte
    - Procuration concernant Jacques Le Goupil, sculpteur des bâtiments du roi, rue de Cléry., 12 janvier 1733; MC/ET/XXVI/366
      procuration; Poissonnière (rue); Le Goupil, Jacques; sculpteur
    - Procuration concernant Michel Derbais, marbrier ordinaire du roi., 12 janvier 1733; MC/ET/XXVI/366
      procuration; Cléry (rue de); Derbais, Michel; tailleur de pierre
    - Procuration concernant Jules Degoullon, sculpteur ordinaire du roi., 12 janvier 1733; MC/ET/XXVI/366
      procuration; Degoullons, Jules (16..-17..); sculpteur
    - Procuration concernant le sieur de Lespée, architecte du roi, demeurant rue Louis-le-Grand, et Jacques Varignon, architecte des bâtiments du roi., 12 janvier 1733; MC/ET/XXVI/366
      procuration; Louis-Le-Grand (rue); Lespée, Charles François de; Varignon, Jacques (16..?-17..); architecte
    - Contrat de mariage entre Dominique-Louis de Farcy et Marie-Françoise Marchant., 18 janvier 1733; MC/ET/XXVI/366
      Tapisseries: de Flandres et de Bruxelles représentant des chasses à courre.
      contrat de mariage; Farcy, Dominique Louis de; Marchant, Marie Françoise
    - FLEURANT (Claude Antoine) M. joaillier; Rue de la Mortellerie § Quittance .., 21 janvier 1733; MC/ET/XXVI/366
      quittance; Fleurant, Claude Antoine
    - Constitution de rente au profit de Ange Jacques Gabriel, contrôleur général des bâtiments du roi, demeurant rue Saint-Honoré., 6 février 1733; MC/ET/XXVI/366
      constitution de rente; Saint-Honoré (rue); Gabriel, Jacques Ange (1698-1782); contrôleur général des bâtiments (Ancien Régime)
    - Procuration des parents de Marguerite Derbais à Jacques Varignon, architecte des bâtiments du roi., 9 février 1733; MC/ET/XXVI/366
      procuration; Derbais, Marguerite; Varignon, Jacques (16..?-17..); architecte
    - Procuration des parents de Marguerite Derbais concernant Michel Derbais, marbrier ordinaire du roi, Jérôme Derbais, marbrier ordinaire du roi, Mathieu Le Goupil, sculpteur des bâtiments du roi, rue Poissonnière, Jacques Verbrerck, sculpteur des bâtiments du roi, rue de Cléry., 9 février 1733; MC/ET/XXVI/366
      procuration; Froidmanteau (rue); Derbais, Jérôme; Derbais, Marguerite; Derbais, Michel; Le Goupil, Mathieu; Verberckt, Jacques (1704-1771); tailleur de pierre; sculpteur
    - REGNAULT (Jean), Maître peintre, Rue Gervais Laurent § Transport .., 13 février 1733; MC/ET/XXVI/366
      Regnault, Jean
    - Contrat de mise en apprentissage pour 6 ans, d'Edmé Gastellier, âgé de 13 ans, chez Pierre Morée, graveur, demeurant au pont au Change, qui blanchit, loge et nourrit ledit Gastellier sans deniers déboursés de part et d'autre., 14 février 1733; MC/ET/XXVI/366
      contrat d'apprentissage; Change (pont au); Gastellier, Edmé; Morée, Pierre; graveur
    - CLAYE (Jean Louis) Place Dauphine; Graveur § Présent au contrat d'apprentissage MORÉE-CASTELLIER, 14 février 1733; MC/ET/XXVI/366
      contrat d'apprentissage; Claye, Jean Louis
    - LANCRET (François-Joseph) Maître graveur Rue de la Calandre § Présent au contrat d'apprentissage MORÈE-GASTELLIER, 14 février 1733; MC/ET/XXVI/366
      contrat d'apprentissage; Lancret, François-Joseph
    - MORÉE (Pierre) Maître GRAVEUR Rue des Barrés § mise en apprentissage chez .., 14 février 1733; MC/ET/XXVI/366
      contrat d'apprentissage; Morée, Pierre
    - Inventaire après décès de Antoinette Madeleine Bordeaux, mentionnant une série de tableaux prisés par André Tramblin, peintre, demeurant quai de Gesvres., 21 février 1733; MC/ET/XXVI/366
      inventaire après décès; Gesvres (quai de); Bordeaux, Antoinette Madeleine; Tramblin, André (1672-1742); peintre
    - Seriny (Paul), marchand orfèvre joaillier, rue Saint-Honoré § Constitution, 9 avril 1733; MC/ET/XXVI/366
      constitution de rente; Seriny, Paul
    - Bail concernant Jean Delamotte, intendant général et premier commis des bâtiments du roi, demeurant place du Vieux-Louvre., 15 avril 1733; MC/ET/XXVI/366
    - Procuration concernant François Roumier, sculpteur des bâtiments du roi, rue Froidmanteau., 22 avril 1733; MC/ET/XXVI/366
      procuration; Froidmanteau (rue); Roumier, François (16..-1748); sculpteur
    - Blerzi (Charles) maître menuisier rue Neuve Saint Martin § Vente, 3 mai 1733; MC/ET/XXVI/366
      acte de vente; Blerzi, Charles
    - Charpentier (Pierre) maître maçon, entrepreneur de bâtiments du roi rue Comtesse d'Artois § Devis et marché, 19 mai 1733; MC/ET/XXVI/366
      devis; marché; Charpentier, Pierre
    - Le Roy (Charles), maître peintre, rue du Monceau § devis et marché (impressions), 19 mai 1733; MC/ET/XXVI/366
      devis; marché; Le Roy, Charles
    - Mabirre (Pierre), maître menuisier, rue Vieille du Temple § Devis et marché, 19 mai 1733; MC/ET/XXVI/366
      devis; marché; Mabirre, Pierre